【裁判字號】    98,簡上,536
【裁判日期】    990322
【裁判案由】    性騷擾防治法
【裁判全文】
臺灣臺北地方法院刑事判決             98年度簡上字第536號
公  訴  人  臺灣臺北地方法院檢察署檢察官
上  訴  人  
即  被  告  乙○○
上列被告因違反性騷擾防治法案件，不服本院98年度簡字第4246
號中華民國98年12月3日之第一審判決（聲請簡易判決處刑書：
98年度偵字第21818號），提起上訴，本院第二審合議庭判決如
下：
    主  文
上訴駁回。
乙○○緩刑貳年。
    事  實
一、乙○○為臺北市○○區○○街與通化街口之通化公園之路邊
    攤攤商，民國98年9月12日23時30分許，代號3306HV9814之
    成年女子（真實姓名年籍詳卷，下稱甲女）與友人張哲維一
    同至乙○○上開攤位選購包包，乙○○竟意圖為性騷擾，乘
    甲女自乙○○手中接過包包，不及抗拒之際，先伸手觸摸甲女
    之左手手腕1下，再趁甲女轉身離去不及抗拒之時，伸手抓甲
    女之臀部1下，甲女受驚嚇立即轉身與乙○○理論，並報警處
    理，始悉上情。
二、案經甲女訴由臺北市政府警察局大安分局報請臺灣臺北地方
    法院檢察署檢察官偵查起訴。
    理  由
壹、程序部分：
一、被告乙○○於警、偵訊之供述，非出於強暴、脅迫、利誘、
    詐欺、疲勞訊問、違法羈押或其他不正方法取得，依刑事訴
    訟法第156條第1項、第158條之2得採為證據。
二、按被告以外之人於審判外之陳述，雖不符前4條之規定，而
    經當事人於審判程序同意做為證據，法院審酌該言詞陳述或
    書面陳述作成時之情況，認為適當者，亦得為證據。當事人
    、代理人或辯護人於法院調查證據時，知有第159條第1項不
    得為證據之情形，而未於言詞辯論終結前聲明異議者，視為
    有前項之同意，為刑事訴訟法第159條之5所明定。證人甲女
    、張哲維分別於警、偵訊之供、證述，被告於審判期日均表
    示無意見，上開人等於警訊之供述本院認為適當，依上述規
    定，得為證據；證人張哲維於偵查中具結證述，核無顯不可
    信之情況，依同法第159條之1第2項得為證據。
貳、實體部分：
一、本案經本院審理結果，認第一審簡易判決以被告乙○○意圖
    性騷擾，乘人不及抗拒而為觸摸其手腕及臀部之行為，判處
    有期徒刑4月，如易科罰金，以新臺幣（下同）1千元折算1
    日，其認事、用法及量刑均無不當，應予維持，並引用第一
    審判決書記載之證據及理由（如附件）。
二、上訴人即被告乙○○上訴意旨略以：伊教育程度低，又為初
    犯，業已認錯悔悟，且伊家境清寒，上有年邁老母，下有二
    兒均需撫養，願與被害人和解，爰提起上訴請求從輕量刑云
    云。
三、經查：
（一）原審以被告所為，係犯性騷擾防治法第25條第1項之意圖
      性騷擾、乘人不及抗拒而為觸摸其手腕及臀部之行為罪，
      並審酌被告於公共場所，藉販售女性皮包之機會，為逞一
      己私欲，乘人不及抗拒而任意觸摸告訴人手腕及臀部，不
      尊重個人對於身體之自主權利，造成告訴人心理之不安全
      感，惡性非輕，且對社會治安亦有不良影響，惟犯罪後坦
      承犯行，暨檢察官求處刑度等一切情狀，依刑事訴訟法第
      449條第1項前段、第3項、第454條第2項，性騷擾防治法
      第25條第1項，刑法第11條前段、第41條第1項前段，量處
      被告有期徒刑4月日，並諭知易科罰金之折算標準。核其
      認事用法均無違誤，量刑亦甚妥適，其上訴為無理由，應
      予駁回。
（二）又被告於本院審理時，業與告訴人以8萬元之賠償金達成
      和解，告訴人當庭表示願意原諒被告，請本院給被告一個
      自新的機會等語，有本院99年2月22日準備程序筆錄在卷
      可稽，堪認被告於犯後業已填補被害人之損失，確有悔悟
      之意，犯後態度良好，此外，被告前未曾有任何前科紀錄
      ，有臺灣高等法院被告前案紀錄表乙紙在卷可按，其經此
      偵、審教訓後，可認應知所警惕，信無再犯之虞，本院因
      認所宣告之刑以暫不執行為適當，爰併諭知緩刑2年，用
      啟自新。
參、據上論斷，應依刑事訴訟法第455條之1第1項、第3項、第
    368 條、第373條，刑法第74條第1項第1款，判決如主文。
本案經檢察官蔡甄漪到庭執行職務。
中    華    民    國    99    年    3     月    22    日
                  刑事第十二庭審判長法  官  李英豪

                                    法  官  楊台清

                                    法  官  曾正龍
以上正本證明與原本無異。
本件不得上訴。
                                    書記官  彭自青
中    華    民    國    99    年    3     月    22    日
附錄本案論罪科刑法條全文：
性騷擾防治法第25條
意圖性騷擾，乘人不及抗拒而為親吻、擁抱或觸摸其臀部、胸部
或其他身體隱私處之行為者，處2年以下有期徒刑、拘役或科或
併科新臺幣10萬元以下罰金。
前項之罪，須告訴乃論。

司法院資訊處製作；財團法人民間司法改革基金會備份。
